# 请教陈版关于业务报表剥离的问题

提问人：搬搬运运工工 时间：2021-01-21 22:26:12
A公司于 2021 年 8 月完成了对同一控制下B公司的业务合并，因追溯合并需要编制B公司 2020 年的业务报表，在对业务报表进行编制时遇到以下问题：
B公司于 2020 年拆借了一笔资金 1000 万给关联方C公司使用，收取了利息 100 万元，截至 2020 年期末，拆借款已收回，利息已收到，期末有银行存款余额 2000 万元。
由于这笔资金拆借收入与B的主营业务不相关，因此在编制业务报表时需要进行剥离，处理方式有两种：
1.借：利息收入 100 贷：资本公积 100
2.借：利息收入 100 贷：银行存款 100
请教陈版，哪种处理方式更合适，谢谢！

回答人：chenyiwei
这个问题的解决方案取决于A对B公司该项业务的合并方式，即B的货币资金是否会转入A。
如果B的货币资金不转入A，只有与该业务相关的经营性资产转入A，则模拟报表编制中，你的第一种做法相对合理，即资本公积作为最终调节平衡项目。